臺灣臺中地方法院民事裁定　100年度聲字第5號
聲　請　人　蘇明傳
代　理　人　陳大俊律師
上聲請人聲請解任南投廣播股份有限公司臨時管理人賈俊益律師
之職務事件，本院裁定如下：
    主    文
聲請駁回。
聲請程序費用由聲請人負擔。
    理    由
一、聲請意旨略以：南投廣播事業股份有限公司（以下簡稱南投
    廣播公司）前因董事長、監察人任期於民國93年7月15日屆
    滿而未改選，經主管機關經濟部於99年11月1日以經授中字
    第09932771080號函，令南投廣播公司應於99年12月28日前
    完成改選，逾期未辦理，董監事職務即當然解任。嗣南投廣
    播公司即遵照經濟部上開函令意旨，於99年12月6日召集臨
    時股東會，辦理改選董事長及監察人事宜，順利選出董事及
    監察人，並於同日召開董事會，再推選出法人董事代表王長
    禧為董事長，故南投廣播公司現已無公司法第208條之1第1
    項所定董事長不為或不能行使職權之情事，鈞院前以99年度
    聲字第269號民事裁定選任之南投廣播公司臨時管理人即賈
    俊益律師，已無繼續其職務之必要，聲請人為南投廣播公司
    之股東，基於利害關係人之地位，爰聲請鈞院裁定解任前述
    臨時管理人之職務，俾南投廣播公司得以正常營運。
二、按董事會不為或不能行使職權，致公司有受損害之虞時，法
    院因利害關係人或檢察官之聲請，得選任一人以上之臨時管
    理人，代行董事長及董事會之職權，公司法第208條之1第1
    項定有明文。是臨時管理人之職務，僅在董事會不為或不能
    行使職權時，「代行」董事長及董事會之職權，法院所得介
    入者，亦僅上開期間內之臨時管理人人選。如公司董事會已
    無不為或不能行使職權情事，臨時管理人自無從繼續「代行
    」董事會職權，其職務應自董事會依法得行使職權時起，當
    然終止，與經股東會選任之董事任期屆至者相同，無待法院
    另為「解任」之裁定，否則無異以法院許可解任與否之非訟
    性質裁定，實質影響公司股東會選任之董事就任行使董事會
    職權，殊與公司自治原則有違。至公司法第208條之1第3項
    規定：「臨時管理人解任時，法院應囑託主管機關註銷登記
    」，所稱之「解任」，依前開說明，並參照公司法第199條
    第1項、第199條之1及第200條所稱「解任」董事之適用場合
    ，應解為限於「董事會不為或不能行使職權」之期間（即臨
    時管理人預定之執行職務期間），法院依利害關係人聲請，
    另以裁定期前「解任」臨時管理人之情形，尚不及於臨時管
    理人職務因董事會恢復行使職權而當然終止者。本件聲請人
    主張南投廣播公司之股東會已完成董監事改選，並於同日召
    開董事會選出董事長，故該公司董事會已無不能行使職權之
    事由等語，倘屬實情，依上說明，應由該公司之股東會新選
    出之董事行使董事會職權（公司法第192條、第202條規定參
    照），至該公司前經本院裁定選任之臨時管理人即賈俊益律
    師，其職務因該公司之董事會恢復行使職權而當然終止，殊
    無另聲請法院裁定解任臨時管理人之必要。
三、從而，聲請人聲請本院裁定解任南投廣播公司之臨時管理人
    職務，於法不合，應予駁回。
中    華    民    國  100    年      1     月    6    日
                  民事第二庭    法  官  鍾啟煒
上為正本係照原本作成。
如對本裁定抗告須於裁定送達後10日內向本院提出抗告狀。
中    華    民    國  100    年      1     月    6    日
                                書記官